{"related": [], "etymology": null, "url": "https://en.wiktionary.org/wiki/metamorfosear", "definitions": ["to metamorphose"], "verb": "metamorfosear", "synonyms": [], "description": "metamorfosear (first-person singular present metamorfoseo, first-person singular preterite metamorfose\u00e9, past participle metamorfoseado)", "conjugations": {"imperative": {"affirmative": ["", "metamorfosea (t\u00fa) - metamorfose\u00e1 (vos)", "metamorfosee", "metamorfoseemos", "metamorfosead", "metamorfoseen"], "negative": ["", "no metamorfosees", "no metamorfosee", "no metamorfoseemos", "no metamorfose\u00e9is", "no metamorfoseen"]}, "infinitive": "metamorfosear", "indicative": {"future": ["metamorfosear\u00e9", "metamorfosear\u00e1s", "metamorfosear\u00e1", "metamorfosearemos", "metamorfosear\u00e9is", "metamorfosear\u00e1n"], "preterite": ["metamorfose\u00e9", "metamorfoseaste", "metamorfose\u00f3", "metamorfoseamos", "metamorfoseasteis", "metamorfosearon"], "imperfect": ["metamorfoseaba", "metamorfoseabas", "metamorfoseaba", "metamorfose\u00e1bamos", "metamorfoseabais", "metamorfoseaban"], "conditional": ["metamorfosear\u00eda", "metamorfosear\u00edas", "metamorfosear\u00eda", "metamorfosear\u00edamos", "metamorfosear\u00edais", "metamorfosear\u00edan"], "present": ["metamorfoseo", "metamorfoseas (t\u00fa) - metamorfose\u00e1s (vos)", "metamorfosea", "metamorfoseamos", "metamorfose\u00e1is", "metamorfosean"]}, "pastparticiple": {"plural": {"feminine": "metamorfoseadas", "masculine": "metamorfoseados"}, "singular": {"feminine": "metamorfoseada", "masculine": "metamorfoseado"}}, "gerund": "metamorfoseando", "subjunctive": {"imperfect_se": ["metamorfosease", "metamorfoseases", "metamorfosease", "metamorfose\u00e1semos", "metamorfoseaseis", "metamorfoseasen"], "future": ["metamorfoseare", "metamorfoseares", "metamorfoseare", "metamorfose\u00e1remos", "metamorfoseareis", "metamorfosearen"], "imperfect_ra": ["metamorfoseara", "metamorfosearas", "metamorfoseara", "metamorfose\u00e1ramos", "metamorfosearais", "metamorfosearan"], "present": ["metamorfosee", "metamorfosees (t\u00fa) - metamorfose\u00e9s (vos)", "metamorfosee", "metamorfoseemos", "metamorfose\u00e9is", "metamorfoseen"]}}, "pronunciations": []}